【裁判字號】    97,訴,1385
【裁判日期】    971014
【裁判案由】    違反毒品危害防制條例
【裁判全文】
臺灣臺南地方法院刑事判決              97年度訴字第1385號
公  訴  人  臺灣臺南地方法院檢察署檢察官
被      告  乙○○
上列被告因違反毒品危害防制條例案件，經檢察官提起公訴（97
年度毒偵字第1692號），被告於準備程序期日就被訴事實為有罪
之陳述，本院合議庭裁定由受命法官獨任進行簡式審判程序，判
決如下：
    主  文
乙○○施用第一級毒品，累犯，處有期徒刑壹年。
    事  實
一、乙○○於民國八十七年間，因違反毒品危害防制條例案件，
    經送觀察勒戒後，認無繼續施用毒品傾向，而於八十七年七
    月二十四日釋放出所，並經本院以八十七年度訴字第七００
    號判決免刑確定。其復於九十一年間，因違反毒品危害防制
    條例案件，經本院以九十一年度毒聲字第六九九號送觀察勒
    戒後，因認有繼續施用毒品傾向，經臺灣臺南地方法院檢察
    署檢察官聲請強制戒治暨提起公訴，戒治部分經本院以九十
    一年度毒聲字第一一三０號裁定送強制戒治，於九十二年二
    月十三日停止戒治出所併付保護管束，於九十二年六月二十
    八日戒治期滿視為執行完畢，起訴部分經本院以九十一年度
    訴字第七四五號判處有期徒刑十月確定，於九十四年十月二
    十五日縮短刑期執行完畢。乙○○復於九十五年間，因違反
    毒品危害防制條例案件，經臺灣臺南地方法院檢察署檢察官
    以九十五年度毒偵字第二六四二號為緩起訴處分，命乙○○
    至該署指定之行政院衛生署嘉南療養院（後經轉診至行政院
    衛生署臺南醫院），依該等醫院之毒品病患減害替代療法計
    畫，按時服用替代毒品美沙酮（METHADONE），並遵守該院
    指定之日期，前往接受心理輔導治療，隨時依該署觀護人指
    定之日期採尿檢驗。其尚在緩起訴處分期間內，竟於九十七
    年間，因違反毒品危害防制條例案件，經該署檢察官以九十
    七年度毒偵字第二五號為緩起訴處分確定。詎乙○○仍在緩
    起訴處分期間內，猶未戒除惡習，於該強制戒治執行完畢釋
    放後五年內，復基於施用第一級毒品海洛因之犯意，於九十
    七年六月六日晚間十時三十分許（起訴書誤載為六月五日晚
    上八時許），在其位於臺南市○○區○○街82號住處內，以
    針筒注射方式，施用第一級毒品海洛因一次。嗣為警於九十
    七年六月七日上午九時二十分許，持本院法官核發之搜索票
    ，至其上址住處搜索，並經其同意於同日上午十時五十分許
    ，在臺南市警察局第四分局接受員警採集尿液送驗，結果呈
    鴉片類毒品嗎啡陽性反應，始知悉上情。
二、案經臺南市警察局第四分局報請臺灣臺南地方法院檢察署檢
    察官偵查起訴。
    理  由
一、本件係經被告乙○○於本院當庭表示認罪，而以簡式審判程
    序加以審理，此有本院九十七年九月三十日準備程序筆錄及
    同日審判筆錄各一份附卷可憑，則依據刑事訴訟法第二百七
    十三條之二、同法第一百五十九條第二項之規定，本件不適
    用傳聞法則有關限制證據能力之相關規定，合先敘明。
二、上揭事實，業據被告於本院審理時坦承不諱，並當庭為認罪
    之表示（見九十七年九月三十日準備程序筆錄），而被告經
    採尿送驗後，係呈嗎啡陽性反應，此有詮昕科技股份有限公
    司於九十七年六月十三日出具之濫用藥物尿液檢驗報告（檢
    體資料：D40-53號）、臺南市警察局第四分局華平派出所送
    驗尿液及年籍對照表各一紙附卷可稽，另被告前於九十一年
    間，因違反毒品危害防制條例案件，經本院以九十一年度毒
    聲字第六九九號送觀察勒戒後，因認有繼續施用毒品傾向，
    經臺灣臺南地方法院檢察署檢察官聲請強制戒治暨提起公訴
    ，戒治部分經本院以九十一年度毒聲字第一一三０號裁定送
    強制戒治，於九十二年二月十三日停止戒治出所併付保護管
    束，於九十二年六月二十八日戒治期滿視為執行完畢等情，
    亦有臺灣高等法院被告前案紀錄表附卷足憑。綜上所述，本
    件事證明確，被告施用第一級毒品海洛因之犯行，堪以認定
    ，應依法論科。
三、查海洛因係屬毒品危害防制條例第二條第二項第一款所規定
    之第一級毒品，故核被告所為，係犯毒品危害防制條例第十
    條第一項之施用第一級毒品罪。被告非法持有第一級毒品海
    洛因之低度行為，已為其進而施用之高度行為所吸收，不另
    論罪。又被告有如事實欄所載業經執行有期徒刑完畢之前科
    紀錄，有臺灣高等法院被告前案紀錄表在卷可稽，被告於五
    年內故意再犯本件有期徒刑以上之施用第一級毒品罪，為累
    犯，應依刑法第四十七條第一項規定加重其刑。爰審酌被告
    之犯罪動機、目的、手段及曾因施用毒品案件，經強制戒治
    執行程序及緩起訴等處分程序後，仍再犯本件之罪，顯見其
    毫無悔意，戒癮之意志力極為薄弱，惟念及其施用毒品之犯
    行，在本質上尚屬戕害自身身心健康之行為，且能坦承犯行
    ，犯罪後之態度尚佳等一切情狀，量處如主文所示之刑，以
    資懲儆。
據上論斷，應依刑事訴訟法第二百七十三條之一條第一項、第二
百九十九條第一項前段，毒品危害防制條例第十條第一項，刑法
第十一條前段、第四十七條第一項，判決如主文。
本案經檢察官甲○○到庭執行職務。
中    華    民    國    97    年    10    月    14    日
                  刑事第五庭    法  官  張瑛宗
以上正本證明與原本無異。
如不服本判決應於收受本判後10日內向本院提出上訴書狀，並應
敘述具體理由。如未敘述上訴理由者，應於上訴期間屆滿後20日
內向本院補提理由書狀（均須按他造當事人之人數附繕本）「切
勿逕送上級法院」。
                                書記官  蔡志賢
中    華    民    國    97    年    10    月    14    日
附錄本案論罪科刑法條：
毒品危害防制條例第10條第1項
施用第一級毒品者，處 6 月以上 5 年以下有期徒刑。


司法院資訊處製作；財團法人民間司法改革基金會備份。
